Inventaris van het archief van de Algemene Rekenkamer 1814-1919: Bureau Betaalmeesters (BM), 1802-1928
Nationaal Archief, Den Haag
West-Indië kan, wat den omvang der uitgaven en ontvangsten aangaat, niet met Insulinde vergeleken worden. Toch brengt het feit, dat de Rekenkamer het in West-Indië gevoerd geldelijk beheer volledig moet controleeren, vele beslommeringen en, door gemis aan voldoende kennis van de koloniale verhoudingen, ook eigenaardige moeilijkheden met zich.
Tusschen de contrôle-stelsels, voor het Rijk en Oost- en West Indië geldend, bestaat een cardinaal verschil. De Rijksuitgaven worden verevend door de Rekenkamer; zij beslist in hoogste Instantie omtrent de wettigheid. Daarentegen worden de koloniale uitgaven verevend door den Minister van Koloniën of door de betrokken gouverneurs. De Rekenkamer kan de juistheid van uitgaven aanvechten en - evenals voor Nederland geschiedt - hare meening in een jaarverslag of in een afzonderlijk schrijven aan de Staten-Generaal te kennen geven, zij kan niet beletten dat een post van uitgaaf in de Oost- of West-Indische rekening wordt opgenomen.
De vraag welk van deze beide stelsels het best is, ligt buiten het kader van dit geschrift. Zij blijve dus onbeantwoord.
Provinciale fondsen
Krachtens hare Instructie fungeert de Rekenkamer tevens als contrôleur van de provinciale geldmiddelen. Haar toezicht daarop is echter veel meer beperkt dan de contrôle op de Rijksgelden. Wel moet de persoon, die de financiën der provinciën beheert, deswege aan de Rekenkamer verantwoording afleggen; wel houdt zij boek van de gedane ontvangsten en uitgaven, maar haar toezicht strekt zich niet, gelijk bij het Rijk, uit tot de rechtmatigheid en doelmatigheid der gedane uitgaven. De hierbedoelde contrôle heeft mitsdien slechts formele beteekenis, al kan daaraan eenige wanorde niet worden ontzegd.
Boekhouding
Eindelijk nog een punt van praktische beteekenis: de boekhouding, welke bij de Rekenkamer moet worden gevoerd.
Het is duidelijk dat bij eene goede financieele contrôle, voor zoover deze niet ter plaatse kan worden uitgeoefend, eene omvangrijke boekhouding onontbeerlijk is. Deze boekhouding draagt nochtans geen commercieel karakter. Balansen en exploitatierekeningen worden niet opgemaakt; er worden bij de Rekenkamer ook geen grootboeken, journalen, kasboeken e.d. gehouden.
In de eerste plaats moet de Rekenkamer eene volledige begrootingsboekhouding voeren. D.w.z. de op elk artikel toegestane som wordt geregistreerd en daarop wordt afgeboekt wat verevend is. Deze boekhouding is noodig om te kunnen nagaan of de toegestane kredieten niet zijn overschreden en om de cijfers van de Staatsrekening te kunnen vaststellen. Boven de per artikel toegestane kredieten mag de Rekenkamer niets verevenen.
Deze begrootingswerkzaamheden vormen slechts een klein onderdeel van de boekhouding. Veel omvangrijker is b.v. de registratie van de traktementen der ambtenaren, welke noodzakelijk is om op eene juiste toepassing van de bezoldigingsregelingen te kunnen toezien. Ook de Nederlandsche en Indische pensioenen moeten door de Rekenkamer worden geregistreerd.
Dan komen er tal van periodiek terugkeerende uitgaven en ontvangsten voor, welke slechts aan de hand van speciaal daartoe bestemde registers zijn te controleeren, zooals de overtalrijke onderwijssubsidiën, huren, vaste vergoedingen, enz. Ook voor het toezicht op het beheer van vele rekenplichtigen kan eene boekhouding niet worden ontbeerd. Met name de aan ambtenaren verstrekte gelden ter goede rekening, welke krachtens het wettelijk voorschrift op de betrokken begrootingsartikelen moeten worden afgezonderd, eischen eene omvangrijke boekhouding.
De boekhouding van de Rijksontvangsten, d.w.z. de splitsing van deze over de onderscheidene hoofden van de Middelenwet, wordt gevoerd bij het Departement van Financiën, onder toezicht van de Rekenkamer.
Eindelijk is aan de Rekenkamer opgedragen een dubbel bij te houden van de Grootboeken der Nationale Schuld.
Deze mededeelingen kunnen, al betreffen zij slechts den internen dienst van de Rekenkamer, mede eenig licht werpen op hare enorm uitgebreide taak, welke met een beperkt personeel (ongeveer 90 ambtenaren) moet worden uitgeoefend.
Materieele Controle
De Instructiewet draagt de Rekenkamer ook eenig materieel toezicht op. Dit toezicht blijft beperkt tot de voorraden In de magazijnen van land- en zeemacht, alsmede tot het muntmateriaal. Deze materieele contrôle welke, vooral wat de marine-etablissementen betreft, zeer uitgebreid is, bestaat hierin, dat de terzake aan de Rekenkamer, in te dienen verantwoordingen worden geverifieerd aan de hand van de rekeningen wegens gedane leveringen aan de betrokken magazijnen en van de processen-verbaal van verstrekking en afvoering. Zoodoende kan de Rekenkamer vaststellen wat op het eind van elk tijdvak, waarover de verantwoording loopt, aanwezig moet zijn geweest. In deze contrôle ontbreekt een essentieel element, n.l. de opneming der voorraden ter plaatse op ongeregelde tijdstippen. Hier rijst echter opnieuw de vraag of het nut van een dergelijk toezicht zou opwegen tegen de kosten, nu dit toezicht reeds vanwege de betrokken Departementen wordt uitgeoefend door speciaal daartoe aangewezen contrôleurs. De bevoegdheid van de Rekenkamer tot het instellen van bedoelde onderzoekingen ter plaatse staat in elk geval vast, al werd deze om praktische redenen nog niet gehanteerd.
Slotbeschouwing
Hiermede is, zij het min of meer in vogelvlucht, de werkkring van de Rekenkamer geschetst. Op volledigheid kan het voorafgaande geen aanspraak maken, en evenmin op wetenschappelijkheid. Het was slechts het doel, aan den niet ingewijde eenig inzicht te geven in de wijze waarop dit College zijn taak vervult. Misschien kan deze poging er in slagen misverstand omtrent de inrichting van 's-Rijks comptabiliteit op te heffen of vooroordeelen weg te nemen. Het kan ook zijn dat bij sommigen een reeds bestaande twijfel werd versterkt aangaande de doeltreffendheid van de verrichtingen der Rekenkamer. Wie de zaken beziet van een commercieele basis en er steeds op uit is de efficiency te bevorderen, ook in den overheidsdienst, zal missschien de regeling van het toezicht op 's-Rijks financiën meer in andere richting wenschen. Hij bedenke echter dat Rome en Parijs niet op één dag zijn gebouwd. De banden, waarmede onze overheidsdienst aan het verledene is gebonden, meestal bestaande in een vloed van voorschriften en antecedenten, zijn nu eenmaal niet gemakkelijk te verbreken.
In elk geval is de wensch om zich niet angstvallig vast te klemmen aan het verledene, zoowel bij de Regeering als bij het hierboven besproken contrôle-orgaan, aanwezig. Laat ons hopen, dat zij in eensgezinde samenwerking er in zullen slagen, de regeling van het financieel beheer van ons vaderland tot een navolgingswaardig voorbeeld te doen strekken.
De bevoegdheden van de Rekenkamer werden vastgesteld in onderstaande wetten:
Instructiewet voor de Rekenkamer, tekst Staatsblad 413/1922.
O. I. Comptabiliteitswet, tekst Staatsblad 328/1925.
Comptabiliteitswet voor Suriname, Staatsblad 315/1910 (sedert 1910 herhaaldelijk gewijzigd).
Comptabiliteitswet voor Curaçao, Staatsblad 316/1910 (sedert 1910 herhaaldelijk gewijzigd).
De contrôle van de Rekenkamer op de geldmiddelen der provinciën berust op de artikelen 118 en 119 van de Provinciale wet.
Geschiedenis van het archiefbeheer
Na de aankomst van het archief in Schaarsbergen in 1952 begon J.G.F.M. baron van Hövell tot Westerflier een jaar later met de inventarisatie. Voor zijn vertrek in 1957 zijn door hem beschreven de series "Erfrechten, Procuratiën en Pensioenregisters" en had hij enig werk verricht aan de tractementsregisters, de bescheiden betreffende de borgtochten, de geldelijke rekeningen, de afrekeningsregisters en de leggers van Domeinen. H.G. Wondaal vervolgde in 1957 met de inventarisatie van het "hoofdbestanddeel". In 1960 was het hele archief op fiches gebracht en kon met de samenstelling van de inventaris begonnen worden. Echter, in de jaren 1962-1966 was het voor hem onmogelijk wegens de vele drukke werkzaamheden en het tekort aan geschoold personeel tot inventariseren te komen. Tot aan zijn pensionering in 1974 verdwijnen vervolgens de vermeldingen over het archief uit de jaarverslagen. In 1975 namen M. Baertl en A.M. Tempelaars de lijn weer op; na het vertrek van eerstgenoemde werkte ik enige tijd met Tempelaars samen. Sinds april 1978 ben ik, onder supervisie van de heer Raaff, uitsluitend voor dit project verantwoordelijk.
Taakstelling
De schriftelijke neerslag van de arbeid van Van Hövell tot Westerflier is niet meer aanwezig. De fiches, uitgebreide plaatsingslijst en historische aantekeningen van Wondaal zijn successievelijk overgedragen. Dit geldt ook voor wat door Baertl en Tempelaars is verricht. Op basis van deze "retroacta" en met inachtneming van de voorbereiding voor de verhuizing en de beschikbare tijd en mankracht werd tot de volgende taakstelling besloten.
[Hier moet paragraaf 2, 'Ordening en beschrijving', komen, deze bestaat vooral uit lijsten; staat in de map bijlagen_2009 op de S-schijf, FAB]
Evaluatie en vooruitzicht
Hoewel nu ongeveer tweederde van het archief geordend en beschreven is, kan van een indeling vooruitlopende op een inventaris nog geen sprake zijn. Dit komt vooral doordat de tijd en mankracht voor het systematische registratuuronderzoek ontbreekt. Voorlopig is het mogelijk d.m.v. dit onderzoek (dat tot en met 1822 gevorderd is) en van het incidentele onderzoek enige lijnen aan te geven. De Rekenkamer maakte onderscheid bij de ingekomen stukken tussen twee categorieën; de eerste kwam in bij het college, de tweede ging rechtstreeks naar de Tafels of bureau's. Daarnaast werden door de Rekenkamer zelf stukken opgesteld, waarvoor hetzelfde onderscheid geldt. (De tafels waren in feite een soort taakgroepen waarin het college zich splitste, de ambtenaren die het voorbereidende en uitvoerende werk verrichtten, waren in een wisselende bureau-organisatie ondergebracht). Dit onderscheid is momenteel de enig hanteerbare onderscheidsnorm tot een vollediger overzicht verkregen is. Niettemin mag m.i. gesteld worden, dat de huidige categorale plaatsingslijsten (eigenlijk mini-inventarissen) de gebruiker voldoende informatie bieden, terwijl in de inleiding ook de gegevens zijn vastgelegd voor de toekomstige indeling.
Twee andere soorten van onderzoek vallen nu evenmin te verwezenlijken. Raaff heeft voorgesteld om de massale serie algemene bijlagen van de notulen (ruim 700 m) toegankelijker te maken door een chronologische documentanalyse. Voor een goed begrip van de verantwoording van het financieel beheer van de overheid is ook een systematisch onderzoek naar alle voorschriften daaromtrent noodzakelijk. Dit facet komt nu alleen incidenteel aan bod (zie rubriek 1.2.2.). Beide onderzoeken zijn nodig voor een goede evaluatie van de inhoud van het archief, een dergelijke waardering gebeurt nu te globaal.
Naar mijn mening kan in de komende 1 à 1,5 jaar voor de verhuizing de resterende 400 m op dezelfde wijze bewerkt worden. Daarbij ga ik er van uit, dat ik in een part-time dienstverband de inmiddels opgedane ervaring en kennis aan dit project kan blijven wijden. Mocht ik mij genoodzaakt zien ontslag te nemen, dan zal bij stilstand van de inventarisatie tot na de verhuizing met een tijdverlies van ca. 2 jaar gerekend moeten worden. Niemand is onvervangbaar, maar terugkijkende naar de reeds verloren tijd, zou dat een spijtig en onnodig verlies zijn.
De door mij voorziene, voorlopige gereedkoming van de inventarisatie zal alleen verwezenlijkt kunnen met de assistentie van 1 à 2 capabele medewerkers.
De verwerving van het archief
De rechtstitel is (nog) onbekend
Inhoud en structuur van het archief
2.02
Ordening van het archief
Vermoedelijk zijn de registers aangelegd i.v.m. de verbeteringen en vereenvoudiging van de werkzaamheden van de Rekenkamer die in 1870 werden voorgesteld
Voorstel van de Commissie belast met het onderzoek naar de verbeteringen van de werkzaamheden der A. R. d. d. 29 September 1870 no 85.
en per 1 januari 1871 werden ingevoerd. De registers gaven het Bureau een chronologisch overzicht van de uitgaande brieven, en dienden ook om de minuten zonder omhaal bij de charterkamer te kunnen opvragen.
De registers bieden de volgende informatie: de datum en het nummer van afdoening, de korte inhoud of het afschrift van de brief, en een kolom "aanmerkingen".
Via de registers zijn de minuten rechtstreeks terug te vinden in de serie algemene bijlagen der notulen, die vanaf 1871 zijn geordend op de afdoeningsdatum. Op de minuten staat(n) het(de) folionummer(s) van de index op de notulen vermeld. Daar zijn de brieven naar hun inhoud gerangschikt onder de respectieve hoofden. Een voorbeeld: brief d.d. 18 mei 1880 no 35R betreft het recht op verstrekking van geneeskundige hulp en geneesmiddelen voor gepensioneerde zeeofficieren. In de index is deze brief te vinden onder de hoofden "Regtspleging/militaire", "geneeskundige dienst", en "aanvragen om overdragt en tot vermindering van bezwaar".
Aanwijzingen voor de gebruiker
Openbaarheidsbeperkingen
Volledig openbaar.
Materiële beperkingen
Aanvraaginstructie
Openbare archiefstukken kunnen online worden aangevraagd en gereserveerd. U kunt dit ook via de terminals in de studiezaal van het Nationaal Archief doen. Om te kunnen reserveren dient u de volgende stappen te volgen:
U maakt een profiel aan op www.gahetna.nl, en logt vervolgens in
Via de archiefinventaris (alleen de beschrijvingen met rode nummers) selecteert u het gewenste archiefstuk door op de knop 'Reserveren' te klikken
In het volgende scherm geeft u aan op welke dag u het archiefstuk wilt inzien
Indien u zich bevindt in de studiezaal en een tafelnummer heeft ontvangen kunt u dit nummer vermelden. Als u geen tafelnummer heeft kunt u tafelnummer 777 laten staan
Vervolgens bevestigt u uw reservering door deze te versturen.
Verwant materiaal
Beschikbaarheid van kopieën
Verwante archieven
Archief van de Algemene Rekenkamer 1814-1819:
2.02.09.02 - Bureau Betaalmeesters (BM)
2.02.09.03 - Bureau Nationale Schuld (NS)
2.02.09.04 - Bureau Vaste Posten (VP)
2.02.09.05 - Bureau Geldelijke Rekeningen (GR)
2.02.09.06 - Domeinen (DO)
2.02.09.07 - College
2.02.09.08 - Comptabel Beheer (CB)
2.02.09.09 - Serie 1920-1929 bevat ook stukken van voor 1920 en van na 1929.
Beschrijving van de series en archiefbestanddelen
- Divers
  - Instructie voor de betaalmeesters in de arrondissementen, met modellen, Bijgewerkt tot 1922., 1847; 1; 2 delen
    Oud nummer 31.1
  - Journalen op de verantwoordingen van de Administrateurs van 's Rijks schatkist in de provincies, vanaf 1847 van de Betaalmeesters in de arrondissementen, 1843-1921; 2-77; 126 pakken
    Oud nummer 31.3
    Van 1878-1917 bevat elk dienstjaar een losse lijst houdende een jaartelling van de journaalbedragen, en van 1894-1917 bovendien een staat houdende "Bevelschriften en assignatiën Generale Thesaurie, aangewend als vermindering van bezwaar".
    - Journaal over het dienstjaar 1843, volgnrs. 2-141, 1843 febr. 28 - 1844 aug. 1, 2
    - Journaal over het dienstjaar 1843, volgnrs. 141-386, 1844 aug. 1 - 1858 nov. 13, 3
    - Journaal over het dienstjaar 1844, volgnrs. 1-178, 1844 mrt. 15 - 1845 sept. 12, 4
    - Journaal over het dienstjaar 1844, volgnrs. 178-414, 1845 sept. 12 - 1859 okt. 24, 5
    - Journaal over het dienstjaar 1845, volgnrs. 1-164, 1845 mrt. 1 - 1846 dec. 29, 6
    - Journaal over het dienstjaar 1845, volgnrs. 164-385, 1846 dec. 29 - 1858 juni 22, 7
    - Journaal over het dienstjaar 1846 volgnrs. 1-149, 1846 febr. 12 - 1847 nov. 10, 8
    - Journaal over het dienstjaar 1846. volgnrs. 149-410, 1847 nov. 10 - 1859 nov. 24, 9
    - Journaal over het dienstjaar 1847, volgnrs. 1-142, 1847 jan. 20 - 1848 mei 23, 10
    - Journaal over het dienstjaar 1847, volgnrs. 142-389, 1848 mei 23 - 1859 febr. 3., Journaal over het dienstjaar 1848, volgnrs. 1-63, 1848 mrt. 20 - 1848 okt. 16.; 11
    - Journaal over het dienstjaar 1848, volgnrs. 63-388, 1848 okt. 16 - 1857 okt. 5, 12
    - Journaal over het dienstjaar 1849, volgnrs. 1-186, 1849 jan. 15 - 1850 dec. 11, 13
    - Journaal over het dienstjaar 1849, volgnrs. 187-341, 1850 dec. 12 - 1859 mei 25., Journaal over het dienstjaar 1850, volgnrs. 1-105, 1850 jan. 9 - 1851 jan. 27.; 14
    - Journaal over het dienstjaar 1850, volgnrs. 105-393, 1851 jan. 27 - 1856 juli 24., Journaal over het dienstjaar 1851, volgnrs. 1-64, 1851 jan. 23 - 1851 okt. 1.; 15
    - Journaal over het dienstjaar 1851. volgnrs. 65-268, 1851 okt. 1 - 1855 apr. 7, 16
    - Journaal over het dienstjaar 1852, volgnrs. 1-150, 1852 jan. 9 - 1853 juli 15, 17
    - Journaal over het dienstjaar 1852, volgnrs. 150-261, 1853 juli 15 1858 juli 9., Journaal over het dienstjaar 1853, volgnrs. 1-120, 1853 jan. 10 - 1854 jan. 30.; 18
    - Journaal over het dienstjaar 1853, volgnrs. 120-281, 1854 jan. 30 - 1856 juli 10, 19
    - Journaal over het dienstjaar 1854, volgnrs. 1-192, 1854 jan. 9 - 1855 nov. 6, 20
    - Journaal over het dienstjaar 1854, volgnrs. 193-270, 1855 nov. 6 - 1857 juni 12., Journaal over het dienstjaar 1855, volgnrs. 1-107, 1855 jan. 16 - 1856 jan. 12.; 21
    - Journaal over het dienstjaar 1855, volgnrs. 107-267, 1856 jan. 12 - 1857 nov. 2, 22
    - Journaal over het dienstjaar 1856, volgnrs. 1-172 1856 jan. 14 - 1857 juli 31, 23
    - Journaal over het dienstjaar 1856, volgnrs. 172-261, 1857 juli 31 1859 mrt. 30., Journaal over het dienstjaar 1857, volgnrs. 1-157, 1858 jan. 21 - 1859 jan. 31.; 24
    - Journaal over het dienstjaar 1857, volgnrs. 131-261, 1859 jan. 31 - 1860 okt. 7., Journaal over het dienstjaar 1858, volgnrs. 1-103, 1857 jan. 21 - 1857 dec. 11.; 25
    - Journaal over het dienstjaar 1858, volgnrs. 104-256, 1857 dec. 11 - 1861 mei 24, 26
    - Journaal over het dienstjaar 1859, volgnrs. 1-239, 1859 jan. 17 - 1861 nov. 9, 27
    - Journaal over het dienstjaar 1860, volgnrs. 1-199, 1860 jan. 22 - 1862 febr. 4, 28
    - Journaal over het dienstjaar 1860, volgnrs. 199-240, 1862 febr. 4 - 1867 mrt. 27., Journaal over het dienstjaar 1861, volgnrs. 1-143, 1861 febr. 21 - 1862 juni 30.; 29
    - Journaal over het dienstjaar 1861, volgnrs. 144-236, 1862 juli 2 - 1866 aug. 20., Journaal over het dienstjaar 1862, volgnrs. 1-114, 1862 jan. 27 - 1863 febr. 11.; 30
    - Journaal over het dienstjaar 1862, volgnrs. 115-243, 1863 febr. 11 - 1872 febr. 20., Journaal over het dienstjaar 1863, volgnrs. 1-103, 1863 febr. 13 - 1864 febr. 5.; 31
    - Journaal over het dienstjaar 1863, volgnrs. 104-230, 1864 febr. 6 - 1872 nov. 30., Journaal over het dienstjaar 1864, volgnrs. 1-109, 1864 jan. 25 - 1865 jan. 19.; 32
    - Journaal over het dienstjaar 1864, volgnrs. 110-257, 1865 jan. 23 - 1872 dec. 5., Journaal over het dienstjaar 1865, volgnrs. 1-79, 1865 jan. 11 - 1865 dec. 9.; 33
    - Journaal over het dienstjaar 1865, volgnrs. 80-222, 1865 dec. 15 - 1867 dec. 24., Journaal over het dienstjaar 1866, volgnrs. 1-71, 1866 jan. 29 - 1866 okt. 26.; 34
    - Journaal over het dienstjaar 1866, volgnrs. 72-217, 1866 nov. 1 - 1869 mrt. 22., Journaal over het dienstjaar 1867, volgnrs. 1-97, 1867 jan. 21 - 1867 okt. 24.; 35
    - Journaal over het dienstjaar 1867, volgnrs. 97-262, 1867 okt. 24 - 1871 mrt. 27., Journaal over het dienstjaar 1868, volgnrs. 1-97, 1868 jan. 24 - 1868 nov. 26.; 36
    - Journaal over het dienstjaar 1868, volgnrs. 97-243, 1868 nov. 26 - 1871 mrt. 27., Journaal over het dienstjaar 1869, volgnrs. 1-94, 1869 febr. 1 - 1869 okt. 18.; 37
    - Journaal over het dienstjaar 1869, volgnrs. 94-241, 1869 okt. 18 - 1872 mrt. 20., Journaal over het dienstjaar 1870, volgnrs. 1-90, 1870 jan. 12 - 1870 sept. 27.; 38
    - Journaal over het dienstjaar 1870, volgnrs. 90-238, 1870 sept. 27 - 1873 apr. 12., Journaal over het dienstjaar 1871, volgnrs. 1-99, 1871 jan. 13 - 1871 okt. 26.; 39
    - Journaal over het dienstjaar 1871, volgnrs. 99-240, 1871 okt. 26 - 1874 jan. 21., Journaal over het dienstjaar 1872, volgnrs. 1-77, 1872 jan. 30 - 1872 aug. 23.; 40
    - Journaal over het dienstjaar 1872, volgnrs. 78-250, 1872 aug. 24 - 1875 febr. 8, 41
    - Journaal over het dienstjaar 1873, volgnrs. 1-254, 1873 jan. 14 - 1875 okt. 18, 42
    - Journaal over het dienstjaar 1874, volgnrs. 1-266, 1874 jan. 12 - 1876 nov. 18, 43
    - Journaal over het dienstjaar 1875, volgnrs. 1-250, 1875 jan. 26 - 1877 dec. 17, 44
    - Journaal over het dienstjaar 1876, volgnrs. 1-257, 1876 febr. 11 - 1878 nov. 29, 45
    - Journaal over het dienstjaar 1877, volgnrs. 1-241, 1877 jan. 27 - 1879 sept. 6, 46
    - Journaal over het dienstjaar 1878, volgnrs. 1-256, 1878 jan. 24 - 1880 aug. 2, 47
    - Journaal over het dienstjaar 1879, volgnrs. 1-305, 1879 jan. 6 - 1881 okt. 7, 48
    - Journaal over het dienstjaar 1880, volgnrs. 1-281, 1880 jan. 7 - 1882 aug. 1, 49
    - Journaal over het dienstjaar 1881, volgnrs. 1-279, 1881 jan. 20 - 1883 aug. 23., Journaal over het dienstjaar 1882, volgnrs. 1-82, 1882 febr. 2 - 1882 sept. 30.; 50
    - Journaal over het dienstjaar 1882, volgnrs.83-238, 1882 okt. 5 - 1884 sept. 11., Journaal over het dienstjaar 1883, volgnrs. 1-168, 1883 jan. 22. 1883 dec. 10.; 51
    - Journaal over het dienstjaar 1883, volgnrs. 169-305, 1883 dec. 12 - 1885 aug. 28., Journaal over het dienstjaar 1884, volgnrs. 1-214, 1884 jan. 4 - 1885 mrt. 5.; 52
    - Journaal over het dienstjaar 1884, volgnrs. 215-278, 1885 mrt. 6 - 1886 juli 12., Journaal over het dienstjaar 1885, volgnrs. 1-256, 1885 jan. 12 - 1887 sept. 2.; 53
    - Journaal over het dienstjaar 1886, volgnrs. 1-237, 1886 jan. 9 - 1888 juni 1., Journaal over het dienstjaar 1887, volgnrs. 1-105, 1887 jan. 11 - 1887 sept. 26.; 54
    - Journaal over het dienstjaar 1887, volgnrs. 106-236, 1887 sept. 29 - 1889 juni 12, Journaal over het dienstjaar 1888, volgnrs. 1-224, 1888 jan. 26 - 1890 juni 13; 55
    - Journaal over het dienstjaar 1889, volgnrs. 1-226, 1889 jan. 10 - 1891 aug. 5., Journaal over het dienstjaar 1890, volgnrs. 1-116, 1890 jan. 27 - 1890 nov. 20.; 56
    - Journaal over het dienstjaar 1890, volgnrs. 117-236, 1890 nov. 21 - 1892 juni 14., Journaal over het dienstjaar 1891, volgnrs. 1-244, 1891 febr. 6 - 1893 juli 18; 57
    - Journaal over het dienstjaar 1892, volgnrs. 1-259, 1892 jan. 27 - 1894 juli 31., Journaal over het dienstjaar 1893, volgnrs. 1-67, 1893 jan. 2 - 1893 juli 24.; 58
    - Journaal over het dienstjaar 1893, volgnrs. 68-251, 1893 juli 25 - 1895 aug. 22., Journaal over het dienstjaar 1894, volgnrs. 1-125, 1894 jan. 15 - 1894 dec. 3.; 59
    - Journaal over het dienstjaar 1894, volgnrs. 126-247, 1894 dec. 8 - 1896 aug. 4., Journaal over het dienstjaar 1895, volgnrs. 1-263, 1895 jan. 28 - 1897 juni 21.; 60
    - Journaal over het dienstjaar 1896, volgnrs. 1-262, 1896 jan. 2 - 1898 juli 20., Journaal over het dienstjaar 1897, volgnrs. 1-123, 1897 jan. 9 - 1897 sept. 9.; 61
    - Journaal over het dienstjaar 1897, volgnrs. 124-304, 1897 sept. 10 - 1899 okt. 9., Journaal over het dienstjaar 1898, volgnrs. 1-219, 1898 jan. 10 - 1899 febr. 9.; 62
    - Journaal over het dienstjaar 1898, volgnrs. 220-301, 1899 febr. 11 - 1900 okt. 4., Journaal over het dienstjaar 1899, volgnrs. 1-294, 1899 jan. 9 - 1901 okt. 30.; 63
    - Journaal over het dienstjaar 1900, volgnrs. 1-284, 1900 jan. 8 - 1902 juni 20, Journaal over het dienstjaar, 1901, Volgnrs. 1-140 1901 jan. 3 - 1901 nov. 4; 64
    - Journaal over het dienstjaar 1901, volgnrs. 141-305 1901 nov. 4 - 1903 juni 19., Journaal over het dienstjaar 1902, volgnrs. 1-288 1902 jan. 6 - 1904 okt. 1.; 65
    - Journaal over het dienstjaar 1903, volgnrs. 1-290 1903 jan. 24 - 1905 sept. 13., Journaal over het dienstjaar 1904, volgnrs. 1-148 1904 jan. 14 - 1904 okt. 28.; 66
    - Journaal over het dienstjaar 1904, volgnrs. 149-291 1904 okt. 31 - 1906 sept. 11., Journaal over het dienstjaar 1905, volgnrs. 1-303 1905 jan. 19 - 1907 juli 15.; 67